【裁判字號】    95,上易,506
【裁判日期】    950602
【裁判案由】    竊盜
【裁判全文】
臺灣高等法院刑事判決                 95年度上易字第506號
上  訴  人  臺灣基隆地方法院檢察署檢察官
被      告  甲○○
                    （另案於臺灣基隆監獄基隆分監執行中）
上列上訴人因被告竊盜案件，不服臺灣基隆地方法院94年度易字
第566號，中華民國95年1月24日第一審判決（起訴案號：臺灣基
隆地方法院檢察署94年度偵字第4341號、併辦案號：臺灣基隆地
方法院檢察署95年度偵字第1023號），提起上訴，本院判決如下
：
    主      文
原判決撤銷。
甲○○連續攜帶兇器，毀越門扇竊盜，處有期徒刑壹年陸月。扣
案之油壓剪、鐵勾、活動扳手各壹支及六角扳手、一字型螺絲起
子各貳支均沒收。
    事      實
一、甲○○曾因下列犯罪，分別經法院判刑確定，並入監服刑：
  (一)因收受贓物罪，經本院於民國（下同）89年8月13日以89年
    度上易字第1042號判處有期徒刑6月確定。
  (二)因施用毒品罪，經原審於90年3月28日以90年度簡上字第2號
    判處有期徒刑6月確定。
  (三)因竊盜罪，經本院於90年12月6日以90年度上易字第3018號
    判處有期徒刑3年確定。
  (四)因持有毒品罪，經原審於91年12月25日以91年度簡上字第11
    4號判處有期徒刑3月確定。
  (五)上開(二)、(三)案件，復經本院以91年度聲字第198號裁定應執
    行有期徒刑3年5月確定。
  (六)甲○○於89年10月10日入監服刑，接續執行上開(一)、(五)、(四)
    之有期徒刑，嗣經合併計算其累進處遇縮刑期間共28日及實
    際在監期間後，於93年10月15日假釋出監，原訂於94年7月2
    9日假釋期滿，但在假釋期間內經撤銷假釋，於94年9月15日
    再度入監服殘刑9月14日，至95年6月28日始執行完畢（不成
    立累犯，起訴書誤載成立累犯）。
二、詎甲○○不知悔改，基於意圖為自己不法所有之概括犯意，
    於94年7月26日13時許，以其所有客觀上足以對人之生命、
    身體造成危害之油壓剪（另案查扣）充當行竊工具，攜至台
    北市○○區○○街49巷8號3樓丙○○住處破壞大門後侵入其
    內（侵入住宅、毀損部分未據告訴），於客廳徒手竊得內有
    丙○○身份證、誠泰及中國信託商業銀行信用卡各1枚、郵
    局提款卡、汽機車駕照、機車行照、健保卡及現金約新台幣
    （下同）300元之皮夾1只。嗣丙○○聞聲自臥室外出查看當
    場發現上情，甲○○始倉皇逃離現場，經警據報於上址大門
    採得被告指紋後查獲上情。
三、又甲○○不知悛悔，仍基於前開意圖為自己不法所有之概括
    犯意，於94年9月12日17時許，以其所有客觀上足以對人之
    生命、身體造成危害之油壓剪、鐵勾、活動扳手各1支及六
    角扳手、一字型螺絲起子各2支充行竊工具，攜至台北市○○區○○路2段32巷4號5樓大門前，趁該戶屋主丁○○不在
    家之際，持上開油壓剪剪斷上開住處大門之鐵製防盜鐵條，
    再持鐵勾勾開大門鎖，毀越該大門侵入丁○○住處行竊，竊
    得如附表所示財物。
四、甲○○食髓知味，承前開概括犯意為自己不法所有之意圖，
    於94年9月15日12時許，攜帶上開行竊工具，至台北市北投
    區○○○路3號3樓大門前，趁該戶屋主乙○○不在家之際，
    欲以相同破門手法再次行竊，然僅持上開油壓剪剪斷乙○○
    住處大門之鐵製防盜鐵條2支，尚未及著手行竊前，即為附
    近之民眾查覺報警，而為警當場查獲，並扣得其所有之行竊
    工具油壓剪、鐵勾、活動扳手各1支及六角扳手、一字型螺
    絲起子各2支，更在其身上起出丁○○遭竊之黑色手提袋1個
    、陽信銀行信用卡1張、陽信銀行金融卡1張、中國信託信用
    卡1張、振興復健醫學中心掛號證1張及名片32張與自乙○○
    住處大門剪下之防盜鐵條2支。
五、案經被害人丙○○、丁○○及乙○○分別訴由台北市政府警
    察局南港分局、北投分局移送台灣士林地方法院檢察署呈請
    台灣高等法院檢察署檢察長令轉台灣基隆地方法院檢察署檢
    察官偵查終結提起公訴及上訴移送併辦。
    理      由
一、上開事實，業據被告於偵查中、原審及本院審理中自白不諱
    ，核與告訴人丙○○、證人丁○○及乙○○於警詢中證述之
    被害情節相符，且有告訴人丙○○之指訴、告訴人丙○○住
    處大門遭破壞之現場照片12禎、現場圖1禎、內政部警政署
    刑事警察局94年8月25日刑紋字第094012123號鑑驗書1份、
    證人丁○○出具之贓物認領保管單1紙、證人乙○○住處大
    門遭破壞與被告攜帶之行竊工具照片共4張、扣押物品目錄
    表、證人丁○○出具之失竊報告等附卷可稽，更有被告所有
    攜帶至竊盜現場之油壓剪、鐵勾、活動扳手各1支及六角扳
    手、一字型螺絲起子各2支等行竊工具扣案可佐，足認被告
    之自白與事實相符，可以採信。本案罪證明確，被告犯行洵
    堪認定，應依法論科。
二、論罪：
  (一)查被告甲○○行竊時所攜帶之油壓剪、鐵勾、活動扳手各1
    支及六角扳手、一字型螺絲起子各2支，於客觀上足以對人
    之生命、身體造成危險，應係兇器無疑。核被告所為事實二
    之行為，係犯刑法第321條第1項第2、3款之竊盜罪。
  (二)核被告所為事實三之行為，係犯刑法第321條第1項第2、3款
    之竊盜罪、第306條第1項之侵入住宅罪、第354條之毀損他
    人物品罪。被告所犯毀損大門與侵入住宅行為，在起訴書中
    已有載明，並據被害人丁○○於警詢中提出告訴，顯在起訴
    範圍內自得審理，且公訴檢察官亦於原審審理中就此部分為
    更正，原審亦曾告知被告此部分之罪名，被告亦認罪，併敘
    明之。
  (三)核被告甲○○所為事實四之行為，則犯刑法第354條之毀損
    他人物品罪。檢察官起訴書中記載被告此部分係犯刑法第32
    1條第1項第2、3款之竊盜罪（應係「未遂」之意），但查，
    被告此部分之犯行僅係著手於刑法第321條竊盜罪之加重條
    件，尚未及著手竊盜，而竊盜罪復未處罰預備犯，自無成立
    該罪可言，原審公訴檢察官就此部分亦於審判中更正起訴法
    條為刑法第354條毀損罪，不生變更起訴法條問題。又被害
    人乙○○已於警詢中對此提出告訴，此觀其警詢筆錄自明，
    原審亦曾告知被告此部分之罪名，被告亦認罪，併敘明之。
  (四)被告所為數次加重竊盜及毀損他人物品行為，時間緊接，所
    犯罪名相同，顯係出於概括之犯意為之，各為連續犯，應依
    刑法第56條之規定以一連續加重竊盜及毀損他人物品罪論，
    並加重其刑。被告所犯上開連續毀損他人物品罪、侵入住宅
    罪及刑法第321條第1項第2、3款之連續竊盜罪，三罪間，有
    方法結果之牽連關係，為牽連犯，應從一重連續加重竊盜罪
    處斷。
三、原審對被告論罪科刑，固非無見，惟查，被告前於94年7月2
    6日13時許攜帶油壓剪至被害人丙○○位於台北市○○區○○街49巷8號3樓住處，破壞大門後侵入其內行竊之事實二犯
    行，此一移送併辦部分核與前開事實三、事實四起訴部分之
    犯行時間緊接，所犯罪名相同，顯係基於概括之犯意反覆所
    為，為連續犯，屬裁判上一罪，自為起訴效力所及，原審對
    此未及併予審究，容有未合。公訴人執此上訴指摘原判決求
    為撤銷改判，為有理由。原判決既有上開可議而無可維持，
    自應由本院撤銷改判。爰審酌被告有事實一所載之犯罪前科
    及服刑紀錄等情，有本院被告前案紀錄表附卷可稽，雖不成
    立累犯，但顯然素行不良，年輕力壯不知勤奮向上，竟攜帶
    兇器毀越門扇行竊財物，冀圖不勞而獲，且其明目張膽破門
    而入行竊，惡性重大，危害社會秩序及侵害他人財產法益之
    情節嚴重，犯罪之手法惡劣，兼考量其犯後自白犯行態度尚
    稱良好等一切情狀，判處如主文第2項所示之刑，以示懲儆
    。扣案之油壓剪、鐵勾、扳手各1支及六角扳手、一字型螺
    絲起子各2支，係被告所有且供犯罪所用，業據被告供承在
    卷，應依刑法第38條第1項第2款之規定宣告沒收之。
據上論斷，應依刑事訴訟法第369條第1項前段、第364條、第299
條第1項前段，刑法第56條、第306條第1項、第321條第1項第2、
3款、第354條、第55條、第38條第1項第2款，判決如主文。
本案經檢察官田炳麟到庭執行職務。
中    華    民    國    95    年    6     月     2    日
                  刑事第十庭    審判長法  官  劉景星
                                      法  官  李春地
                                      法  官  陳志洋
以上正本證明與原本無異。
不得上訴。
                                      書記官  王韻雅
中    華    民    國    95    年    6     月    5     日
附錄：本案論罪科刑法條全文
刑法第321條第1項第2、3款：
犯竊盜罪而有左列情形之一者，處六月以上五年以下有期徒刑：
二  毀越門扇、牆垣或其他安全設備而犯之者。
三  攜帶兇器而犯之者。
第306條第1項：
無故侵入他人住宅、建築物或附連圍繞之土地或船艦者，處一年
以下有期徒刑、拘役或三百元以下罰金。
第354條：
毀棄、損壞前二條以外之他人之物或致令不堪用，足以生損害於
公眾或他人者，處二年以下有期徒刑、拘役或五百元以下罰金。
【附表】
┌───┬───────┬─────────┬─────┐
│被害人│被  竊  時  地│被 竊 盜 之 財 物 │取回之物品│
├───┼───────┼─────────┼─────┤
│丁○○│94年9月12日17 │鑲鑽項鍊戒指耳環1 │黑色手提袋│
│      │時            │組、玉戒指2只、金 │1個、陽信 │
│      │台北市北投區豐│元寶5個、金手鍊1條│銀行信用卡│
│      │年路2段32巷4號│、女用手錶1個、紅 │1張、陽信 │
│      │5樓           │寶石鑲鑽戒指1只、 │銀行金融卡│
│      │              │現金新台幣10000元 │1張、中國 │
│      │              │、古錢幣10元紙幣20│信託信用卡│
│      │              │張、黑色手提袋1個 │1張、振興 │
│      │              │、陽信銀行信用卡1 │復健醫學中│
│      │              │張、陽信銀行金融卡│心掛號證1 │
│      │              │1張、中國信託信用 │張、名片32│
│      │              │卡1張、振興復健醫 │張        │
│      │              │學中心掛號證1張、 │          │
│      │              │名片32張          │          │
└───┴───────┴─────────┴─────┘


司法院資訊處製作；財團法人民間司法改革基金會備份。
